臺灣臺北地方法院交通事件裁定　　　　　　　　　　　　九十二年度交聲字第五號
　　原處分機關　台北市交通事件裁決所
　　異　議　人
　　即受處分人　　甲○○
右列受處分人因違反道路交通管理處罰條例案件，對台北市交通事件裁決所中華民國
九十一年十一月二五日所為北市裁三字第裁二二─ＡＸＸ○一八九二二號裁決書所為
之處分聲明異議，本院裁定如左：
    主  文
異議駁回。
    理  由
一、按汽車駕駛人轉彎時，有左列情形之一者，處新台幣（下同）六百元以上一千八
    百元以下罰鍰：六、轉彎車不讓直行車先行，或直行車尚未進入交岔路口，而轉
    彎車已達中心處開始轉彎，直行車不讓轉彎車先行者。次按汽車駕駛人，駕駛汽
    車違反道路交通安全規則，因而肇事致人受傷者，吊扣其駕駛執照三個月至六個
    月。再按汽車駕駛人有左列各款所列條款之一者，除依原條款處罰鍰外，並予記
    點：一、有道路交通管理處罰條例第四十八條第六款情形者，記違規點數一點。
    道路交通管理處罰條例第四十八條第六款、第六十一條第三項及第六十三條第一
    項分別有明文定之。
二、原處分意旨略以：異議人即受處分人甲○○於民國九十一年八月二十三日八時二
    十分許駕駛ＢＺ─七○五○號自小客車沿台北市○○○路○段七九巷東向西行駛
    至肇事地點右轉時，其左前車頭與沿金山南路一段外側車道南向北行使之ＫＰＸ
    –四四二號重型機車前車頭相撞及而肇事，經警舉發「１、左轉彎車未讓直行車
    先行。２、違反道路交通安全規則肇事致人受傷。」之違規，依違反道路交通管
    理處罰條例第四十八條第六款規定，裁處罰鍰九百元、同條例第六十一條第三項
    規定，吊扣駕駛執照三個月，並依同條例第六十三條第一項第一款規定，記違規
    點數一點。
三、聲明異議意旨略以：異議人駕車沿金山南路一段七十九巷由東向西行駛慢慢右至
    金山南路時，因左側巷口有兩輛違規停車，妨礙其視線，所以將車頭突出部分機
    車道，才能看清楚左側來車，當看到左側來車時，異議人便停車等左側來車通過
    ，當時有幾部機車自其車前通過，黃仍靜止不動等待，詎料葉慧凰所騎ＫＰＸ–
    四四二號機車未剎車、未閃避即迎面而來撞到其自小客車，造成其車車頭左前葉
    子板前方凹陷、前保險桿自則起嚴重脫落、車頭內部鐵條凹陷等情形，而葉慧凰
    所騎機車僅車前車面輕微裂痕，自兩車撞擊點、受損情形觀之，應該是葉慧機車
    撞擊異議所駕車輛，本件車禍原因在於葉慧凰之疏失，為此聲明異議云云。
四、關於異議人於右揭時、地駕駛前開車牌號碼之自用小客車在前述肇事地點右轉，
    撞及沿同路直行行駛之葉慧凰機車而肇事，葉慧凰因而受有右側頭皮撕裂傷二‧
    五公分、右腳踝撕傷四×二公分併多處擦傷（四×三公分、一公分）多處、右側
    腰鈍傷等傷害之事實，業據受處分人及葉慧凰分於臺北市政府警察局中正第一分
    局交通分隊警員何金麒詢問時供述本件事發經過在卷，且上述車禍發生經過之客
    觀事實，有前揭中正第一分局製作之道路交通事故調查報告表、道路交通事故補
    充資料表、道路交通事故談話紀錄表及臺北市政府警察局交通警察大隊所製作之
    道路交通事故分析研判表及台北市政府警察局舉發違反道路交通管理事件通知單
    等件在卷可稽，又葉慧凰確因此車禍受有右側頭皮撕裂傷二‧五公分、右腳踝撕
    傷四×二公分併多處擦傷（四×三公分、一公分）多處、右側腰鈍傷等傷害，此
    有國立臺灣大學醫學院附設醫院診斷證明書一份附卷可參，並經本院調閱臺灣臺
    北地方法院檢察署九十二年度偵字第六二○四號偵偵查卷宗全卷核閱屬實。
五、葉慧凰於本院審理時到庭證稱：「當初我是懷孕七個月，我騎得非常慢，我騎的
    時候就發現他的車從金山南路的巷口衝出來，我沒有感覺他有暫停，因為我的速
    度非常慢，如果他轉出來，我應該可以剎車，：：：當時我一看到他的時候，他
    就轉出來，我剎車來不及就撞上去了」等語，復參酌警員何金麒制作道路交通事
    故調查報告表所附事故現場圖所示，異議人車輛在碰撞發生後所停止之位置，其
    車頭位置及車行方向均尚未與金山南路一段平行，又依異議人所提供其所駕駛自
    用小客車之車損照片顯示及卷附補充資料表所載，其車輛被撞擊之位置係於車輛
    左前方葉子板近保險桿處，顯見受處分人車輛與葉慧凰所騎乘機車發生碰撞時，
    尚未完成右轉，再觀諸前揭現場圖由到場處理警員何金麒所繪製異議人車輛被撞
    擊後所停置之位置所顯示異議人車輛停止點，如就該點以平順弧度回溯異議人右
    轉之行車軌跡，可推知異議人所駕駛之車輛於開始右轉之際，並未完成右轉，顯
    然是異議人跨越外側車道搶先於來車道右轉，葉慧凰所騎乘機車對異議人而言，
    係擁有先行路權之直行車，異議人應研判該車之車速、距離確為安全時始可駛入
    路口，否則，任何人無路權之人儘可恣意與有優先路權者爭道，若肇事則以是有
    路權者追撞或碰撞為由卸責，則交通安全規則所規範優先路權之行車秩序將喪失
    殆盡，本件事證明確，受處分人有前揭違規行為堪予認定。
六、綜上所述，異議人確有於上開時地駕駛汽車違反道路交通安全規則第一百零二條
    第一項第六款之規定，因而肇事致人受傷之行為，故原處分機關依道路交通管理
    處罰條例第四十八條第六款、第六十一條第三項、第六十三條第一項第一款及違
    反道路交通管理事件統一裁罰基準表規定，裁決異議人新台幣九百元罰鍰並記違
    規點數一點，暨吊扣駕駛執照三個月之處分，並無違誤，本件異議人之異議為無
    理由，應予駁回。
據上論斷，應依道路交通案件處理辦法第十九條，裁定如主文。
中　　　華　　　民　　　國　　九十三　　年　　 十一 　　月　　　八　　　日
                                    臺灣臺北地方法院交通法庭
                                        法  官  陳慧萍
右正本證明與原本無異
如不服本裁定應於送達後五日內向本院提出抗告狀
                                        書記官  何適熹
中　　　華　　　民　　　國　　九十三　　年　　 十一 　　月　　　九　　　日
